# 关于股份支付每期计入成本费用的计算

提问人：茉莉绿茶 时间：2014-05-16 16:54:25
2001 年决定向 100 人的管理层每人授予 50 份股票期权。服务期限为，从2001.1.1起连续服务 3 年。授予日每份期权的公允价值为 18元。 2001 年年末，有 20 人离职，公司估计 3 年中离职率为20%； 2002 年末，有 10 人离职，修改离职率为15%； 2003 年末，有 15 人离职。 我认为 第一年当期费用=50 18 1/3*(100-20） 第二年当期费用=50 18 1/3*（100-20-10） 第三年当期费用=50 18 1/3*（100-20-10-15） 答案 第一年当期费用=50 18 1/3 100 80% 第二年当期费用=50 18 2/3 100 85%—50 18 1/3 100 80% 第三年当期费用=50 18 （100—20-10-15)-50 18 2/3 100 85%—50 18 1/3 100 80%问题：为何不用实际人数来计算企业在每一年获得服务的价值，而是用离职率？题中的离职率是指服务期限内剩余年限的总离职率么，如 2001 年 3 年中的离职率20%是指 3 年的总体离职率， 2002 年离职率15%是指剩余 2 年的总体离职率么？

回答人：chenyiwei
1 、股份支付费用在等待期内各年度之间的分摊和确认方法与建造合同或提供劳务的完工百分比法类似，是先算出截至本期末累计应确认的费用总额，再减去截至本期期初累计已确认的费用，得到本期应确认的费用。你的做法可能导致各年度所确认费用的合计数不等于股份支付应确认的费用总额（根据授予日权益工具公允价值和最终授予权益工具数量计算）。 2 、考虑离职率，主要是因为因为离职人员预计不满足服务期限条件，其相应的股份支付费用本来就不应确认，因此在可以合理预计未来离职率的情况下，对这部分预计离职率范围内的费用从一开始就不确认。不过你所提到的这个案例在离职数据合理性上可能有问题。